# 包装物进入产品销售成本还是

提问人：yahmm 时间：2011-05-12 20:51:42
销售费用：A公司制造大型设备，需要现场安装，在运输过程需要对该产品进行包装，该包装费是进主营业务成本还是销售费用

回答人：chenyiwei
如果该包装系用于把标的货物运到规定地点，即从把标的货物装入该包装直到包装拆封取出货物的全过程（即该包装使用的全过程）
均在会计上确认收入的时点之前，则该包装物的成本属于为了使存货达到预定地点和预定可销售状态的必要支出，应计入发出存货的成本中，并在确认收入时相应结转入营业成本。